# 求助陈版主::关于新租赁准则与投资性房地产的区别

提问人：lcx2456 时间：2020-08-02 23:33:00
新租赁准则下，承租方基本都作为融资租赁确认使用权资产和租赁负债，出租人确认应收融资租赁款，这个和投资性房地产的是不是有点矛盾？如果B租入A的房子 5 年，A是一家房屋租赁公司，那么B需要确认使用权资产吗？A是否需要确认应收融资租赁款？还是租赁只是针对于设备，产品，固定资产？

回答人：chenyiwei
在你的例子中，B需要确认使用权资产。对A而言一般属于经营租赁，故A无需确认应收融资租赁款。
投资性房地产准则是针对出租人的，且仅适用于相关租赁构成经营租赁的情形，与承租人确认使用权资产不存在矛盾。